臺灣士林地方法院交通事件裁定　　　　　　　　　九十三年度交聲字第一六二０號
　　原處分機關　交通部公路總局台北區監理所基隆監理站
　　異　議　人
　　即受處分人　甲○○
右列受處分人因違反道路交通管理處罰條例案件，對於交通部公路總局臺北區監理所
基隆監理站中華民國九十三年九月三十日所為之處分（原處分案號：基監字第裁四二
－Ｃ00000000號），聲明異議，本院裁定如左：
    主  文
異議駁回。
    理  由
一、按汽車駕駛人，行經有燈光號誌管制之交岔路口闖紅燈者，處新台幣 (下同)一
    千八百元以上以上五千四百元以下罰鍰，道路交通管理處罰條例第五十三條定有
    明文。且汽車駕駛人駕駛汽車違反道路交通管理處罰條例第五十三條規定者，除
    應依該條所規定之罰鍰處罰外，並應予分別記違規點數三點，同條例第六十三條
    第一項第三款亦有規定。
二、原處分意旨以本件異議人即受處分人甲○○於民國九十三年八月十五日上午三時
    二十分許，駕駛車號六Ｇ—八五五０號自用小客貨車，沿臺北縣汐止市○○路由
    西往東方向行駛，經過新台五路有燈光號誌管制之交岔路口，明知其行進方向之
    燈光號誌係禁止通行之紅燈號誌，仍闖紅燈由西向北欲左轉進入新台五路，致使
    由新台五路東向西方向直行通過同交岔路口之陳珮泰所駕駛車號七五八五─ＤＴ
    號自小客車發生撞擊，且為適於該地執行巡邏勤務之臺北縣汐止分局汐止派出所
    管區員警潘鳴森、黃錦坡目擊，通知同分局交通分隊員警到場處理，經員警現場
    蒐証調查後，於同年月二十一日依法逕行以受處分人有違反行為時道路交通管理
    處罰條例第五十三條規定製單舉發。受處分人於收受違反道路交通管理事件通知
    單（下稱舉發通知單），於應到案日期前向原處分機關申訴，原處分機關函請舉
    發機關調查結果，仍認受處分人有上開違規行為，乃依道路交通管理處罰條例第
    五十三條、第六十三條第一項第三款，逕行依違反道路交通事件統一裁罰標準及
    處理細則第二條所定之裁罰標準，裁處異議人罰鍰二千七百元，並記違規點數三
    點。
三、異議意旨否認其有右開闖紅燈之違規行為，辯稱：伊當日係跟隨一輛銀色轎車前
    行通過系爭交岔路口時，通過時伊行向之號誌為綠燈，但因前方轎車車速太慢，
    致伊駛至路口中央時，燈號才轉為黃燈，隨即遭陳珮泰駕駛車輛攔腰撞擊，伊感
    到一陣暈眩，下車察看時，伊行向號誌已經變為紅燈，伊並無闖紅燈；至目擊員
    警乃係通過事發地點後，聽到巨大撞擊聲方才逆向折返，看到車禍靜止現場，沒
    有看到伊通過路口之號誌時相；又本件倘伊有闖紅燈，為何不現場開單舉發云云
    。然經查：由卷附本件目擊員警黃錦坡於事發後所書立之職務報告所載：伊係於
    九十三年八月十五日擔服二時至四時超商巡邏勤務，巡簽完新台五路與青山路口
    處之全家超商後，沿新台五路往基隆方向行駛十幾公尺，即聽見後方有明顯煞車
    聲，伊回頭看，接著即看到一輛往基隆方向直行之自小客車（本院按即陳珮泰所
    駕車輛）撞上一輛青山路左轉新台五路之自小客貨車（本院按即受處分人之車輛
    ），當時伊聽見煞車聲時，新台五路直行號誌係綠燈等語，即可知員警黃錦坡係
    於發生撞擊以前即已看見與受處分人垂直向之新台五路號誌時相為綠燈，並非如
    受處分人所辯係於發生撞擊後，逆向折返才看到號誌時相甚明。且員警黃錦坡與
    受處分人甲○○、關係人陳珮泰均無任何利害關係，當日僅係擔服巡邏勤務，路
    經該地，所證自屬客觀可信。是由此亦即可推知，發生撞擊以前，受處分人行向
    號誌時相當係為紅燈無疑，再參酌卷附受處分人於案發後所配合製作之交通事故
    談話紀錄表記載可知，受處分人於案發後員警前往現場處理時，尚自己向員警表
    示伊係紅燈時經過路口等情，益見灼然。是受處分人翻異於車禍現場之前詞，辯
    稱：通過路口時伊方向係綠燈云云，當屬卸責之詞，不足採信。又按汽車駕駛人
    之行為有闖紅燈當場不能或不宜攔截製單舉發者，得對汽車所有人逕行舉發處罰
    ，而此逕行舉發，應記明車輛牌照號碼、車型等可資辨明之資料，查明汽車所有
    人姓名或名稱、住址後，製單舉發處罰之，道路交通管理處罰條例第七條之二第
    一項、第二項定有明文，可知法律尚允許員警於不及攔停違規行為人時，逕行開
    單舉發，則於本件違規行為人業已停留現場之情況，員警自非不得於充分蒐證後
    ，另行掣單舉發受處分人之違規行為，且論理上並非員警未當場舉發即可當然推
    論受處分人並未有任何違規行為，亦無待言。是受處分人辯稱：員警未當場開單
    ，表示伊沒有違規且罰單不能事後補罰云云，亦顯無理由。是本件事證明確，應
    依法裁罰。
四、縱上所述，原處分機關依道路交通管理處罰條例第五十三條、第六十條第一項第
    六十三條第一項第一、三款及違反道路交通事件統一裁罰標準及處理細則第二條
    所定之裁罰標準表規定，裁處受處分人二千七百元罰鍰，並記違規點數三點，於
    法並無違誤，異議人空言否認而為異議為無理由，應予駁回。
據上論斷，應依道路交通案件處理辦法第十九條，裁定如主文。
中　　　華　　　民　　　國　　九十三　　年　　 十二 　　月　　 十五 　　日
                                      臺灣士林地方法院交通法庭
                                      　　法　官 王  沛  雷
右正本證明與原本無異。
如不服本裁定，應於送達後五日內，向本院提出抗告狀。
                                          書記官 詹  志  鵬
中　　　華　　　民　　　國　　九十三　　年　 　十二　 　月 　　二十　 　日
